【裁判字號】    97,訴,61
【裁判日期】    970214
【裁判案由】    毒品危害防制條例
【裁判全文】
臺灣基隆地方法院刑事判決                97年度訴字第61號
公  訴  人  臺灣基隆地方法院檢察署檢察官
被      告  乙○○
上列被告因違反毒品危害防制條例案件，經檢察官提起公訴（96
年度毒偵字第3194號），因被告所犯為死刑、無期徒刑、最輕本
刑為3 年以上有期徒刑之罪，或高等法院管轄第一審案件以外之
罪，且於準備程序進行中，被告先就被訴事實為有罪之陳述，經
本院合議庭裁定進行簡式審判程序，判決如下：
    主  文
乙○○施用第一級毒品，累犯，處有期徒刑捌月；又施用第二級
毒品，累犯，處有期徒刑肆月。應執行有期徒刑玖月。
    事  實
一、乙○○前因施用毒品案件，經2 次觀察、勒戒後，均認無繼
    續施用毒品之傾向，分別於民國91年9 月27日及92年10 月1
    日執行完畢釋放，並經臺灣基隆地方法院檢察署檢察官以91
    年度毒偵字第897 號及92年度毒偵字第389 、617 、836 號
    不起訴處分，復因施用第一級毒品案件，經本院以92年度毒
    聲字第999 號裁定令入戒治處所強制戒治，嗣因法律修正報
    結，並因同案經上開檢察署檢察官以92年度毒偵字第989 號
    提起公訴，經本院以92年度訴字第570 號判決判處有期徒刑
    7 月確定，又因施用第一級毒品案件，經上開檢察署檢察官
    以94年度毒偵字第2855號提起公訴，經本院以94年度訴字第
    1028號判決判處有期徒刑8 月確定，另因施用第二級毒品案
    件，經前開檢察署檢察官以95年度毒偵字第793 號提起公訴
    ，經本院以95年度易字第204 號判決判處有期徒刑4 月確定
    ，再因施用第一級毒品案件，經前開檢察署檢察官以95年度
    毒偵字第933 號提起公訴，經本院以95年度訴字第396 號判
    決判處有期徒刑8 月確定，並經本院就上開94年度訴字第
    1028號、95年度易字第204 號及95年度訴字第396 號判決所
    科之刑，以95年度聲字第932 號裁定定應執行有期徒刑1 年
    6 月，復經本院依據96年7 月16日施行之中華民國96年罪犯
    減刑條例之規定，就上開94年度訴字第1028號、95年度易字
    第204 號及95年度訴字第396 號判決所科之刑，以96年度聲
    減字第180 號裁定分別減刑為有期徒刑4 月、2 月及4 月，
    並定應執行有期徒刑9 月，於96年7 月16日執行完畢。
二、詎乙○○仍未戒除毒癮惡習，分別基於施用第一、二級毒品
    之犯意，於96年11月7 日上午10時許，在其位於基隆市七堵
    區○○○路53號之住處，以將第一級毒品海洛因摻入香菸內
    點燃吸食之方式，施用第一級毒品；復另行起意，於上開時
    、地，以將第二級毒品安非他命置放於吸食器內，下以火燒
    烤，吸食所生煙霧之方式，施用第二級毒品。嗣於96年11月
    7 日晚間11時20分許，在基隆市○○區○○街29號歡樂電子
    遊藝場內為警查獲，並採集其尿液送驗後，始悉上情。
三、案經基隆市警察局第三分局報請臺灣基隆地方法院檢察署檢
    察官偵查起訴。
    理  由
壹、程序事項
    被告乙○○所犯者非為死刑、無期徒刑、最輕本刑為3 年以
    上有期徒刑之罪或高等法院管轄第一審案件，其於準備程序
    進行中，先就被訴事實為有罪之陳述，經告知其簡式審判程
    序之旨，並聽取公訴人、被告之意見後，本院合議庭依刑事
    訴訟法第273 條之1 第1 項之規定，裁定由受命法官獨任以
    簡式審判程序進行本案之審理。
貳、實體事項
一、事實認定部分
    上開事實，業據被告於本院審理時坦承不諱，且被告為警查
    獲後，採集之尿液檢體經送臺灣檢驗科技股份有限公司檢驗
    ，確呈海洛因代謝物嗎啡及安非他命類之陽性檢驗結果，此
    有該公司96年11月27日出具之濫用藥物尿液檢驗報告及列管
    毒品人口尿液檢體採集送驗紀錄表附卷可稽，足認被告之自
    白與事實相符，事證明確，被告犯行應堪認定。
二、論罪科刑部分
（一）被告曾受2 次觀察、勒戒之執行完畢，分別於91年9 月27
      日及92年10月1 日釋放，有臺灣高等法院被告前案紀錄表
      可稽，其經觀察、勒戒執行完畢釋放後，5 年內再行施用
      第一、二級毒品，核其所為，分別係犯毒品危害防制條例
      第10條第1 、2 項之施用第一、二級毒品罪。被告持有第
      一、二級毒品以供施用，持有之低度行為應為施用之高度
      行為所吸收，均不另論罪。
（二）被告所犯上開施用第一、二級毒品罪間，犯意各別、行為
      互異，均予分論併罰。
（三）被告曾受如事實欄所載之徒刑執行完畢，此有臺灣高等法
      院被告前案紀錄表在卷供參，其受徒刑之執行完畢，再為
      本件施用第一、二級毒品之犯行，係於5 年以內故意再犯
      有期徒刑以上之罪，均為累犯，應分別依刑法第47條第1
      項之規定加重其刑。
（四）爰審酌被告經2 次觀察、勒戒及屢經法院判刑，均未戒除
      毒癮之惡習，而再度施用毒品，顯認缺乏戒斷決心，然其
      於本院審理中坦承犯行，且所為僅屬戕害自身之行為，未
      侵犯其他法益等一切情狀，認檢察官就被告所為本件施用
      第一、二級毒品之犯行，分別具體求處有期徒刑9 月及5
      月，尚屬過重，而分別量處如主文所示之刑，並依法定其
      應執行之刑。
據上論斷，應依刑事訴訟法第273 條之1 第1 項、第299 條第1
項前段，毒品危害防制條例第10條第1 項、第2 項、第23條第2
項，刑法第11條前段、第47條第1 項、第51條第5 款，判決如主
文。
本案經檢察官甲○○到庭執行職務。
中    華    民    國    97    年    2     月    14    日
                  刑事第二庭法    官  邰婉玲
以上正本證明與原本無異。
如不服本判決應於收受本判決後10日內向本院提出上訴書狀，其
未敘述上訴理由者，並得於提起上訴後10日內向本院補提理由書
狀（均須按他造當事人之人數附繕本）「切勿逕送上級法院」。
中    華    民    國    97    年    2     月    14    日
                            書 記 官  彭筠凱
附錄所犯法條：
毒品危害防制條例第10條
施用第一級毒品者，處6 月以上5 年以下有期徒刑。
施用第二級毒品者，處3 年以下有期徒刑。


司法院資訊處製作；財團法人民間司法改革基金會備份。
